【裁判字號】    97,簡上,378
【裁判日期】    971113
【裁判案由】    妨害自由等
【裁判全文】
臺灣臺南地方法院刑事判決             97年度簡上字第378號
上  訴  人  臺灣臺南地方法院檢察署檢察官
被      告  乙○○
上列上訴人因被告犯妨害自由等案件，不服本院97年度簡字第22
73號中華民國97年8月20日第一審判決（聲請案號：97年度偵字
第7448號），提起上訴，本院管轄之第二審合議庭判決如下：
    主  文
上訴駁回。
    事實及理由
一、本院審理結果，認第一審簡易判決認事、用法及量刑均無不
    當，應予維持，並引用第一審簡易判決記載之事實、證據及
    理由（如附件）。
二、原審以被告罪證明確，依刑事訴訟法第449條第1項前段、第
    454條第2項，刑法第28條、第304條第1項、第305條、第51
    條第6款、第41條第1項前段，刑法施行法第1條之1等規定，
    量處如原判決主文所示之刑，及定其應執行之刑，並諭知如
    易科罰金折算標準，本院經核原判決認事用法，並無不合，
    量刑亦稱妥適。上訴人以本件告訴人主張被告於犯後原與告
    訴人達成和解，和解條件之一為被告同意撤回其對告訴人所
    提之背信等案件 (臺灣臺南地方法院檢察署97年度他字第10
    1 8號案)，而被告未依約履行撤回告訴，因認被告犯後態度
    不佳，而以原審量刑過輕為由提起上訴等語。然查被告於本
    院審理中供稱：我已經撤回97年度他字第1018號案等語。再
    經本院向臺灣臺南地方院檢察署查詢結果，97年度他字第10
    18號案，已經改列97年度偵字第14440號案，且本件當事人
    已經達成和解，並已撤回，此有本院電話紀錄1紙足稽。復
    查：本件告訴人於本院審理中復稱：被告有依約履行和解條
    條件，案件已經撤回，告訴人覺得原審對於被告之量刑洽當
    等語，此亦有本院審理筆錄可稽。檢察官上訴意旨論以被告
    未依約履和解條件，犯後態度不佳，原審量刑過輕，求予撤
    銷改判，為無理由，應予駁回。
據上論斷，應依刑事訴訟法第455之1第1項、第3項、第364條、
第368條、第373條，判決如主文。
本案經檢察官甲○○到庭執行職務。
中    華    民    國    97    年    11    月    13    日
                  刑事第六庭    審判長法  官   蔡直青
                                      法  官   陳淑勤
                                      法  官   廖建彥
以上正本證明與原本無異。
不得上訴。
                                      書記官   王政煌
中    華    民    國    97    年    11    月    14    日
附錄法條
中華民國刑法第304條（強制罪）
以強暴、脅迫使人行無義務之事或妨害人行使權利者，處三年
  以下有期徒刑、拘役或三百元以下罰金。
前項之未遂犯罰之。
第  305  條（恐嚇危害安全罪）
以加害生命、身體、自由、名譽、財產之事，恐嚇他人致生危害
於安全者，處二年以下有期徒刑、拘役或三百元以下罰金。


司法院資訊處製作；財團法人民間司法改革基金會備份。
